臺灣新北地方法院刑事裁定
111年度聲字第1761號
聲明異議人
即  受刑人  翁建成




上列聲明異議人即受刑人因違反藥事法案件，對於臺灣新北地方
檢察署檢察官之執行指揮命令（執行案號：109年執字第5233號
；指揮書案號：109年執乙字第5233號）聲明異議，本院裁定如
下：
    主  文
聲明異議及聲請均駁回。
    理  由
一、聲明異議意旨略以：聲明異議人即受刑人翁建成因違反毒品
    危害防制條例案件及違反藥事法等案件，經檢察官合併起訴
    ，由本院108年度訴字第780號分別判決藥事法轉讓部分共判
    處16罪，各處有期徒刑8月，而販賣第一級毒品部分共14罪
    ，各處有期徒刑16年6月，上開30罪合併定應執行有期徒刑1
    7年6月，嗣聲明異議人不服提起上訴，其中關於轉讓部分經
    聲明異議人撤回上訴而確定，而販賣第一級毒品部分則經臺
    灣高等法院以109年度上訴字第863號判決撤銷此部分之罪刑
    及所定應執行刑，改判處販賣第一級毒品部分共14罪，各處
    有期徒刑8年，應執行有期徒刑11年確定。從而，上開共30
    罪於事後合併定應執行刑時，應受不利益變更禁止規定之限
    制，始為適法，然檢察官將上開違反藥事法共16罪刑期部分
    ，以累加方式列計為有期徒刑128月（即10年8月），並據此
    核發臺灣新北地方檢察署109年度執字第5233號執行指揮書
    ，其採計應執行刑之基礎顯有錯誤，並違背不利益變更禁止
    原則，使聲明異議人權益完全喪失，違背恤刑立法目的，請
    將原執行指揮書撤銷，另宣告應執行刑云云。
二、按受刑人或其法定代理人或配偶以檢察官執行之指揮為不當
    者，得向諭知該裁判之法院聲明異議，刑事訴訟法第484條
    定有明文。而所稱「檢察官執行之指揮不當」，則係指檢察
    官有積極執行指揮之違法及其執行方法有不當等情形而言，
    是檢察官若依確定判決指揮執行，即無執行之指揮違法或其
    執行方法不當之可言。另如檢察官先前曾發之執行指揮書已
    經註銷不存在，自無從據以指摘檢察官執行不當（最高法院
    108年度台抗字第1352號裁定意旨參照）。
三、經查：
　㈠聲明異議人前因違反毒品危害防制條例等案件，經本院以106
    年度訴字第606號判決，認定犯販賣第一級毒品罪，各處有
    期徒刑3年8月、3年8月、3年8月、3年8月、3年8月、3年10
    月；又犯轉讓禁藥罪，處有期徒刑7月；又犯施用第二級毒
    品罪，處有期徒刑7月，應執行有期徒刑7年4月，嗣聲明異
    議人不服提起上訴後，先就上開轉讓讓禁藥罪及施用第二級
    毒品罪部分撤回上訴而確定，其餘即販賣第一級毒品部分，
    經臺灣高等法院以107年度上訴字第3659號判決上訴駁回而
    確定（下稱甲案）；其另因違反毒品危害防制條例案件，經
    本院以108年度審易字第949號判決，認定犯持有第一級毒品
    罪，處有期徒刑3月；又犯施用第二級毒品罪，處有期徒刑5
    月，應執行有期徒刑6月確定（下稱乙案）；又因違反毒品
    防制條例等案件，經本院以108年度訴字第780號判決認定犯
    販賣第一級毒品罪，共14罪，各判處有期徒刑16年6月；又
    犯轉讓禁藥罪，共16罪，各判處有期徒刑8月，應執行有期
    徒刑17年6月，嗣聲明異議人不服提起上訴後，先就上開轉
    讓禁藥罪共16罪部分撤回上訴而確定，其餘即販賣第一級毒
    品部分，則經臺灣高等法院以109年度上訴字第863號判決撤
    銷及撤銷第一審所定應執行刑，並就此部分認定犯販賣第一
    級毒品罪，共14罪，各處有期徒刑8年，應執行有期徒刑11
    年確定（下稱丙案）；上開甲、乙、丙各罪，經臺灣高等法
    院以110年度聲更一字第14號裁定應執行有期徒刑21年，抗
    告後，經最高法院以110年度台抗字第1929號裁定抗告駁回
    而確定，有其臺灣高等法院被告前案紀錄表1份存卷可憑。
　㈡上開丙案中之轉讓禁藥罪共16罪部分於確定後，先送請臺灣
    新北地方檢察署檢察官以109年執字第5233號案件執行，而
    同署檢察官亦據此核發109年執乙字第5233號執行指揮書，
    並於罪名及刑期欄中固記載：「藥事法有期徒刑8月16次 暫
    執行有期徒刑10年8月」，惟其備註欄亦載：「接續本署108
    執15495號指揮書之後執行，俟定刑後再換發指揮書。販賣
    第一級毒品罪上訴中。」等語，有上開案號之執行指揮書電
    子檔紀錄1份在卷可參。並參前述丙案各罪判決情形可知，
    其中轉讓禁藥罪共16罪部分因聲明異議人撤回上訴已先行確
    定，但當時第一審判決所認定販賣第一級罪共14罪部分及就
    全部罪刑所宣告之應執行刑，因上訴中而尚未確定，此時檢
    察官自僅能就已確定之轉讓禁藥罪共16罪部分據以執行，是
    檢察官依據當時已確定之裁判部分核發上開執行指揮書執行
    ，並無違誤，並不生違反不利益變更禁止原則問題，且依據
    該執行指揮書之記載，檢察官顯亦有注意到尚有丙案之販賣
    第一級毒品罪共14罪上訴中，待嗣後合併定應執行刑結果確
    定後將再換發指揮書，並無侵害聲明異議人權益情形，聲明
    異議意旨容有誤會。況上開甲、乙、丙各罪確定後，業經臺
    灣高等法院以110年度聲更一字第14號裁定應執行有期徒刑2
    1年，抗告後，經最高法院以110年度台抗字第1929號裁定抗
    告駁回而確定，已如前述，且檢察官亦據此確定裁判結果核
    發111年執更乙字第507號執行指揮書，並於備註欄上記載：
    「註銷本署108執緝3024號、108執15495號、『109執5233號』
    、110執4640號指揮書，改以本件指揮書執行……」等語，有
    上開案號之執行指揮書電子檔紀錄1份在卷可考，足見本件
    聲明異議所指摘之執行指揮書業經註銷而不存在，是其本件
    聲明異議實係以不存在之執行指揮書為標的，無聲明異議之
    實益，自無理由，應予駁回。
　㈢另聲明異議意旨另聲請本院就丙案中之轉讓禁藥罪14罪部分
    另宣告應執行刑云云，除與刑事訴訟法第477條規定此部分
    僅能由該案犯罪事實最後判決之法院之檢察官聲請之規定要
    件不符外，聲明異議人所犯之甲、乙、丙案中之各罪，業已
    另經法院裁定合併定應執行刑確定，自無重複定刑之必要，
    是其所求顯於法不合，亦應予駁回。
四、依刑事訴訟法第220條、第486條，裁定如主文。　　
中　　華　　民　　國　　111 　年　　7 　　月　　4 　　日
                  刑事第九庭    法　官  林米慧
上列正本證明與原本無異。
如不服本裁定，應於裁定送達後五日內敘明抗告理由，向本院提
出抗告狀。

                                書記官  歐晉瑋
中　　華　　民　　國　　111 　年　　7 　　月　　4 　　日